CONTACTO

- Iberia 2023, Cruz de Iorena 1, Quilpué, Valparaiso.
- gi.velizr@gmail.com
- +569-82127412
- in /gvelizr
- www.yupee.cl

TECNOLOGIAS

Javascript

Typescript

Java

SOL

HTML 5

CSS 3

Bootstrap 4

Git

Angular 8

React

Spring

NodeJS

Android

REST

PERFIL

Soy un ingeniero de software. Amo mi carrera porque es muy gratificante y me llena el alma. Tengo 3 años de experiencia como desarrollador web. Principalmente tengo experiencia en J2EE y Angular. Me gusta aprender las tecnologías de desarrollo más populares que existen actualmente.

EXPERIENCIA LABORAL

Novasis. Junior Full-Stack

NOVIEMBRE 2020 - ENERO 2020 · 3 MESES

- Desarrollo de funcionalidades y correción de bugs en Angular y Spring en 3 sitios webs del cliente IPS (instituto de previsio social).
- Desarrollo de procedimientos almacenados en SQL Server.
- Generacion de documentacion de lo desarrollado y casos de pruebas.

Tecnologías: Angular 8, Typescript, Javascript, HTML5, CSS, Bootstrap 4, Spring Boot,SQL Server,

Readiness IT, Junior Full-Stack

ABRIL 2019 - ABRIL 2020 · 1 AÑO

- Capacitación (4 Meses) aprendí: Java, Javascript, SQL, Git, HTML 5, CSS, Angular 8, REST,
 OSB (Oracle Service Bus) y EOC (Ericsson Order Care).
- En Agosto, viajé por un mes a Fundão, Portugal para aprender de la empresa y su flujo de trabajo en el desarrollo.
- Desarrollar de nuevas funcionalidades y corregir errores en el proyecto desarrollado en Angular de transformación digital de Entel, OneClick.
- En paralelo, desarrollo de sitios web en Angular utilizando Firebase para autentificacion y almacenamiento de usuarios.
- Análisis de incidentes y corrección de errores en el ambiente de produccion de OneClick.

Tecnologías: Angular 8, Typescript, Javascript, HTML5, CSS, Bootstrap 4 and EOC,

Woodtech S.A., Junior Software Engineer

MAYO 2014 - MAYO 2016 · 2 AÑOS

- Desarrollar de nuevas funcionalidades y corregir errores en el software del producto Logmeter 5000.
- Desarrollo de reportes de diámetro de troncos en el producto Logmeter 5000 para un cliente en EEUU.
- Documentar todo lo desarrollado.

Tecnologías: J2EE, JPA, JSF, EJB, Java, Javascript HTML, CSS, Primefaces, Glassfish, Highcharts, SQL and BIRT reports.

Woodtech S.A., Práctica Profesional

FEBRERO 2014 - ABRIL 2016 · 3 MESES

- Desarrollé un proyecto llamado SRS (Sistema de revision de segmentaciones), permite determinar si las segmentaciones manuales de un camión están bien realizadas por los operarios de los clientes.
- Documentar todo lo desarrollado.

Technologies used: J2EE, JPA, JSF, EJB, Java, Javascript HTML, CSS, Primefaces, Glassfish, POI, SQL and BIRT reports.

IDIOMAS

Español

Inglés



EDUCACIÓN

Duoc UC Viña del Mar Ingeniería en Informática, 2018